臺灣高等法院刑事裁定
110年度抗字第175號
抗  告  人
即  受刑人  呂學全



上列抗告人因聲請定其應執行刑案件，不服臺灣桃園地方法院中
華民國109年12月24日裁定（109年度聲字第4543號），提起抗告
，本院裁定如下：
    主  文
抗告駁回。
    理  由
一、原裁定略以：抗告人即受刑人（下稱抗告人）呂學全因違反
    毒品危害防制條例等案件，先後經本院及原審判決處如附表
    所示之刑確定。而受刑人所犯如附表編號1、2、5、6、10所
    示，為得易科罰金之罪，附表編號3、4、7至9所示，為不得
    易科罰金之罪，依刑法第50條第1項但書第1款之規定，固不
    得併合處罰，惟本件係檢察官依受刑人請求聲請定其應執行
    之刑，此有臺灣桃園地方檢察署依102年1月23日修正之刑法
    第50條調查受刑人是否聲請定應執行刑調查表乙份附卷可考
    （見執聲卷第2頁），原審審核認檢察官之聲請為正當，爰
    定其應執行之刑為有期徒刑4年3月。
二、抗告意旨略以：抗告人所犯如附表所示違反毒品危害防制條
    例之罪、藏匿人犯罪，原審就各該數罪所定之應執行刑有期
    徒刑4年3月，雖未逾越刑法第51條第5款總合之限制，惟上
    開犯罪類型均為違反毒品危害防制條例之罪為主，所侵犯者
    均非具有不可替代性、不可回復性之個人法益外，其犯罪行
    為態樣、手段、動機相似，犯罪時間密接，為免其責任非難
    重複程度過高，實應酌定較低之執行刑，惟原審就抗告人所
    犯上揭數罪所定之應執行刑，顯然過重，請撤銷原裁定，另
    為有利於抗告人之裁定，使抗告人早日回歸家庭云云。
三、按裁判確定前犯數罪者，併合處罰之；又數罪併罰有二裁判
    以上，宣告多數有期徒刑者，於各刑中之最長期以上，各刑
    合併之刑期以下，定其刑期，但不得逾30年，觀諸刑法第50
    條第1項前段、第53條及第51條第5款規定甚明。再者，執行
    刑之量定，係屬法院自由裁量之職權，倘所酌定之刑，並未
    違背刑法第51條各款所定的方法或範圍（即法律的外部性界
    限），亦無明顯違背公平、比例原則或整體法律秩序的理念
    （即法律的內部性界限）者，即不得任意指為違法或不當。
四、經查：本件抗告人因犯如附表編號1至10所示之罪，經法院
    分別判處如附表編號1至10所示之刑確定在案，有各該裁判
    書及本院被告前案紀錄表各1件附卷可稽，茲檢察官聲請定
    其應執行之刑，原審法院審核認其聲請為正當，爰依各罪所
    宣告之有期徒刑為基礎，於各刑中之最長期以上（有期徒刑
    1年），各刑合併之刑期以下（有期徒刑5年11月），裁定應
    執行刑為有期徒刑4年3月，並未逾越刑法第51條第5款所定
    之外部性界限，亦未較重於附表編號1至9前所定應執行刑（
    有期徒刑4年2月）加計附表編號10（有期徒刑2月）刑度之
    總合（4年2月＋2月＝4年4月），原裁定已就抗告人之人格特
    性、犯罪情節、所侵害之法益及行為次數等一切情狀為整體
    評價，給予適當酌減，並未逾越法律之外部性界限及不利益
    變更禁止原則，亦無違反公平、比例及罪刑相當原則等法律
    內部性界限之情形，核屬法院裁量職權之適法行使，自無不
    合。
五、綜上所述，抗告意旨徒以前開情詞，指摘原裁定所定執行刑
    裁量不當，而請求從輕定應執行刑云云，自無足採，本件抗
    告為無理由，應予駁回。
據上論斷，應依刑事訴訟法第412條，裁定如主文。　　
中　　華　　民　　國　　110 　年　　2 　　月　　8 　　日
                  刑事第十一庭  審判長法　官  周煙平
                                      法　官  陳俞伶
　　　　　　　　　　　　　　　　　　　法　官  連育群
以上正本證明與原本無異。
如不服本裁定，應於收受送達後五日內向本院提出再抗告狀。
                                      書記官  廖紫喬
中　　華　　民　　國　　110 　年　　2 　　月　　8 　　日
附表：
編號          1         2         3         4 罪名  毒品危害防制條例 毒品危害防制條例 毒品危害防制條例 毒品危害防制條例 宣告刑  有期徒刑3 月，如易科罰金，以新臺幣壹仟元折算壹日 有期徒刑6 月，如易科罰金，以新臺幣壹仟元折算壹日 有期徒刑1年 有期徒刑10月 犯罪日期  108 年2 月9日 108 年2 月9日 108 年4 月9日 108 年4 月9日 偵查（自訴）機關年度及案號  臺灣新北地方檢察署108 年度毒偵字第 1294、14177 號 臺灣新北地方檢察署108 年度毒偵字第 1294、14177 號 臺灣桃園地方檢察署108年度毒偵字第2293號 臺灣桃園地方檢察署108年度毒偵字第2293號  最後事實審 法院 臺灣高等法院 臺灣高等法院 臺灣桃園地方法院 臺灣桃園地方法院  案號 108 年度上易字第1984號 108 年度上易字第1984號 108 年度審訴字第1819號 108 年度審訴字第1819號  判決日期 108 年11月26日 108 年11月26日 108 年12月20日 108 年12月20日  確定判決 法院 同上 同上 同上 同上  案號 同上 同上 同上 同上  確定日期 108 年11月26日 108 年11月26日 109 年1 月31日 109 年1 月31日 備註  臺灣桃園地方檢察署109 年度執助字第691號 臺灣桃園地方檢察署109 年度執助字第691號 臺灣桃園地方檢察署109 年度執字第3665號 臺灣桃園地方檢察署109 年度執字第3665號   編號1至9所示之罪經原審法院109年度聲字第2067號裁定定執行刑為有期徒刑4年2月    

編號             5             6             7 罪名  毒品危害防制條例 毒品危害防制條例 毒品危害防制條例 宣告刑  有期徒刑6 月，如易科罰金，以新臺幣壹仟元折算壹日 有期徒刑6 月，如易科罰金，以新臺幣壹仟元折算壹日 有期徒刑10月 犯罪日期  108 年3 月31 日 108 年1月6 日 108 年4 月23 日 偵查（自訴）機關年度及案號  臺灣桃園地方檢察署108 年度毒偵字第2197號 臺灣桃園地方檢察署108 年度毒偵字第1072號 臺灣桃園地方檢察署108 年度毒偵字第2488、3048號  最後事實審 法院 臺灣桃園地方法院 臺灣高等法院 臺灣桃園地方法院  案號 108 年度審易字第1570號 108 年度上易字第2321號 108 年度審訴字第1599號  判決日期 108 年8 月30 日 109年3 月25 日 108 年11 月15日  確定判決 法院 同上 同上 同上  案號 同上 同上 同上  確定日期 109 年2月19日 109年3月25日 109 年4 月22 日 備註  臺灣桃園地方檢察署109 年度執字第5324 號 臺灣桃園地方檢察署109 年度執字第6914 號 臺灣桃園地方檢察署109 年度執字第7448號   編號1至9所示之罪經原審法院109年度聲字第2067號裁定定執行刑為有期徒刑4年2月   

編號             8            9              10 罪名  毒品危害防制條例 毒品危害防制條例 藏匿人犯 宣告刑  有期徒刑9 月 有期徒刑7月 有期徒刑2 月，如易科罰金，以新臺幣壹仟元折算壹日 犯罪日期  108 年5月17日 108 年5 月17日 108年3月3日 偵查（自訴）機關年度及案號  臺灣桃園地方檢察署108 年度毒偵字第2488、3048號 臺灣桃園地方檢察署108 年度毒偵字第2488、3048號 臺灣桃園地方檢察署109 年度偵字第2713、2714號  最後事實審 法院 臺灣桃園地方法院 臺灣桃園地方法院 臺灣桃園地方法院  案號 108 年度審訴字第1599號 108 年度審訴字第1599號 109 年度審交簡字第92號  判決日期 108 年11 月15 日 108 年11月15日 109年7月27日  確定判決 法院 同上 同上 同上  案號 同上 同上 同上  確定日期 109 年4 月22日 109 年4 月22日 109 年10 月12日 備註  臺灣桃園地方檢察署109 年度執字第7448 號 臺灣桃園地方檢察署109 年度執字第7448號 臺灣桃園地方檢察署109 年度執字第18060號   編號1 至9 所示之罪經原審法院109 年度聲字第2067號裁定定執行刑為有期徒刑4 年2月